# 关于是否确认少数股东损益

提问人：zylrjq 时间：2020-04-05 08:05:25
A公司和B公司为C上市公司的子公司，持股比例分别为C持有A公司（51%）、C公司持有B公司（100%）， 2019年 12 月A公司把房产溢价 600 万元转让给B公司，产生资产处置损益 600 万元，合并层面资产处置损益与B公司固定资产原值进行未实现抵消，合并层面的这块未实现损益 600 万元，是否需要考虑A公司少数股东享有部分 294 万元，冲减少数股东损益，我初步考虑需要冲减，谢谢陈版

回答人：chenyiwei
需要调整少数股东权益和少数股东损益。
《企业会计准则第 33 号——合并财务报表（ 2014 年修订）》第三十六条：子公司之间出售资产所发生的未实现内部交易损益，应当按照母公司对出售方子公司的分配比例在“归属于母公司所有者的净利润”和“少数股东损益”之间分配抵销。